【裁判字號】    95,訴,430
【裁判日期】    950330
【裁判案由】    毒品危害防制條例
【裁判全文】
臺灣桃園地方法院刑事判決               95年度訴字第430號
公  訴  人  臺灣桃園地方法院檢察署檢察官
被      告  甲○○
上列被告因毒品危害防制條例案件，經檢察官提起公訴（94年度
毒偵字第5974號），被告於本院通常程序審理中自白，本院改依
簡式審判程序審理，爰判決如下：
    主  文
甲○○連續施用第一級毒品，累犯，處有期徒刑捌月。
扣案注射針筒參支均沒收。
    事  實
一、甲○○曾因肅清煙毒條例、麻醉藥品管理條例、轉讓禁藥等
    案件經本院以85年度訴緝字第78號判決分別判處有期徒刑3
    年4 月、4 月、6 月，定應執行之刑為有期徒刑4 年確定，
    入監服刑後於民國86年12月3 日假釋付保護管束出監，再經
    撤銷假釋，於88年6 月12日入監執行殘餘刑期，於91年3 月
    22 日 縮刑期滿執行完畢（構成累犯）。又前因施用毒品案
    件，經觀察、勒戒後，認有繼續施用毒品之傾向，經本院以
    87年毒聲字第628 號裁定令入戒治處所施以強制戒治，執行
    戒治屆滿3 月後，其成效經評定為合格，認無繼續戒治之必
    要，由本院以87年度毒聲字第2577號裁定停止戒治，所餘戒
    治期間付保護管束，嗣因違反保護管束規定而由本院以88年
    度毒聲字第3020號裁定撤銷停止戒治續行戒治，再於90 年2
    月26日強制戒治執行完畢，於隔日釋放出所，並由臺灣桃園
    地方法院檢察署檢察官於90年3 月1 日，以90年度戒偵字第
    191 號不起訴處分確定，詎仍未戒除毒癮，於前次戒治執行
    完畢出所後5 年內，又基於施用第一級毒品海洛因之概括犯
    意，自94年3 月8 日起至同年9 月26日上午7 時為警採尿往
    前回溯26小時內某時（不含94年9 月26日凌晨2 時40分為警
    查獲後至上午7 時採尿之期間）止，連續以針筒注射方式在
    其桃園縣桃園市○○○ 街21號17樓之1 住處內，多次施用第
    1 級毒品海洛因，嗣於94年9 月26日凌晨2 時40分許，在桃
    園縣大園鄉○○村○○路○ 段421 之1 號統一便利超商旁廁
    所內，與鄭鴻春（另由檢察官偵查）同時為警查獲，並在該
    廁所內扣得甲○○與鄭鴻春共有用以施打毒品之注射針筒3
    支。
二、案經桃園縣政府警察局大園分局報請臺灣桃園地方法院檢察
    署檢察官偵查起訴。
    理  由
一、本件被告甲○○所犯並非死刑、無期徒刑、最輕本刑為3 年
    以上有期徒刑之罪或高等法院管轄第一審案件，而於準備程
    序進行中，被告先就被訴事實為有罪之陳述，經告知簡式審
    判程序之旨，並聽取公訴人、被告之意見後，由本院合議庭
    以裁定由受命法官獨任進行簡式審判程序，核先敘明。
二、訊據被告甲○○於警詢、偵查、本院審理中固坦承有於94年
    3 月8 日至94年9 月22日止有連續施用第一級毒品犯行，惟
    按海洛因係嗎啡經化學合成之半人工合成品，其藥（毒）性
    高於嗎啡，經吸食或注射進入人體，藉由人體代謝系統之新
    陳代謝，分解成藥（毒）性較低之嗎啡，由尿液排出人體，
    故於尿液中，以嗎啡成分檢出，有憲兵司令部79年6 月1日
    （79）鑑驗字第0273號函、80年6 月17日（80）鑑驗字第28
    15號函暨法務部調查局80年3 月28日（80）發技一字第1898
    號函可稽；且海洛因經注射入人體後，約百分之80於24小時
    內自尿中排出，一般而言，尿液中能否驗出嗎啡陽性反應與
    其投與量、投與途徑、採尿時間、個人體質及檢驗方法之靈
    敏度有關，國外曾有文獻報導注射6 毫克之海洛因鹽酸鹽，
    其代謝物嗎啡之平均可檢出時限約為26小時。另嗎啡經注射
    入人體後，百分之90以上於24小時內自尿中排出，國外曾有
    文獻報導注射20毫克之嗎啡硫酸鹽，其嗎啡之平均可檢出時
    限約為45小時，此亦有行政院衛生署藥品食物檢驗局81年9
    月8 日（81）藥檢一字第8114885 號函可參。次按，服安非
    他命類以外之藥物或飲料者，其尿液以酵素免疫分析法、薄
    層色層分析法及放射免疫分析法檢驗，於文獻報告中，確實
    有藥品或食物因交叉反應，可在尿液測試中產生偽陽性之安
    非他命類反應。但利用精密之儀器分析，將可排除偽陽性之
    可能，而得到正確之答案。在目前最常以氣相層析質譜儀分
    析法確認，依此方法確認，幾乎不會有偽陽性產生等情，業
    經行政院國軍退除役官兵輔導委員會臺北榮民總醫院83年4
    月7 日83北總內字第03059 號函釋明確；被告於94年9 月26
    日上午7 時許為警採尿送臺灣尖端先進生技醫藥股份有限公
    司先以酵素免疫分析法檢驗，再以氣相層析質譜儀確認檢驗
    ，結果呈現嗎啡陽性反應，有臺灣尖端先進生技醫藥股份有
    限公司濫用藥物檢驗報告1 份（偵卷第38頁）可稽，上開檢
    驗報告誠屬可信，足認被告最後一次施用海洛因之時間應為
    94 年9月26日上午7 時為警採尿往前回溯26小時內某時（不
    含94年9 月26日凌晨2 時40分為警查獲後至上午7 時採尿之
    期間）無訛，又被告於本院審理中坦承係以打針方式施用第
    一級毒品等情，而被告於94年9 月26日凌晨2 時40分許為警
    查獲時，又扣有注射針筒3 支，益徵被告有自94年3 月8 日
    起至同年9 月26日上午7 時為警採尿往前回溯26小時內某時
    （不含94年9 月26日凌晨2 時40分為警查獲後至上午7 時採
    尿之期間）止連續施用第一級毒品海洛因之犯行。又被告前
    因施用毒品案件，經觀察、勒戒後，認有繼續施用毒品之傾
    向，經本院以87年毒聲字第628 號裁定令入戒治處所施以強
    制戒治，嗣執行戒治屆滿3 月後，其成效經評定為合格，認
    無繼續戒治之必要，由本院以87年度毒聲字第2577號裁定停
    止戒治，所餘戒治期間付保護管束，嗣其因違反保護管束規
    定而由本院以88年度毒聲字第3020號裁定撤銷停止戒治續行
    戒治，再於民國90年2 月26日強制戒治執行完畢，於隔日釋
    放出所，並由臺灣桃園地方法院檢察署檢察官於90年3 月1
    日，以90年度戒偵字第191 號不起訴處分確定，有臺灣高等
    法院全國前案紀錄表、臺灣桃園地方法院檢察署刑案資料查
    註紀錄表附卷可考，被告於強制戒治執行完畢釋放後，5 年
    內再為本件施用第一級毒品犯行明確，應依法論科。
三、核被告甲○○所為，係犯毒品危害防制條例第10條第1 項施
    用第一級毒品罪，其持有第一級毒品係為供施用，其持有之
    低度行為，應為其施用之高度行為所吸收，不另論罪。被告
    先後多次施用第一級毒品，時間緊接、方法相同，所犯係構
    成要件相同之罪，顯係基於概括犯意為之，應依刑法第56條
    連續犯之規定，論以一罪，並加重其刑。公訴意旨認被告係
    自94年3 月8 日起至94年9 月22日止連續施用第一級毒品海
    洛因之情，惟被告於94年9 月26日上午7 時許採尿送驗結果
    ，既呈嗎啡陽性反應，可認被告最後一次施用海洛因之時間
    係9 月26日上午7 時為警採尿往前回溯26小時內某時（不含
    94 年9月26日凌晨2 時40分為警查獲後至上午7 時採尿之期
    間），公訴人未就被告於94年9 月23日至9 月26日上午7 時
    為警採尿往前回溯26小時內某時（不含94年9 月26日凌晨2
    時40分為警查獲後至上午7 時採尿之期間）之期間內施用第
    一級毒品犯行提起公訴，惟此部分與本案經起訴為本院論罪
    科刑部分有連續犯之裁判上一罪關係，為起訴效力所及，本
    院自應併予審究。被告曾因肅清煙毒條例、麻醉藥品管理條
    例、轉讓禁藥等案件經本院以85年度訴緝字第78號判決分別
    判處有期徒刑3 年4 月、4 月、6 月，定應執行有期徒刑4
    年確定，入監服刑後於86年12月3 日假釋付保護管束出監，
    再經撤銷假釋，於88年6 月12日入監執行殘餘刑期，於91年
    3 月22日縮刑期滿執行完畢，有臺灣高等法院全國前案紀錄
    表、臺灣桃園地方法院檢察署刑案資料查註紀錄表附卷可參
    ，被告於有期徒刑執行完畢後5 年內再犯
    本件有期徒刑以上刑之罪，為累犯，應依刑法第47條規定加
    重其刑，並遞加重之。爰審酌被告施用毒品之動機、目的、
    手段，犯行所生之危害，已曾因相同犯行經觀察、勒戒、強
    制戒治等處遇後猶未能使其知所省惕，根絕施用毒品惡習，
    足徵其沾染甚深，惟已坦承犯行之犯後態度等一切情狀，量
    處如主文所示之刑。扣案注射針筒3 支，被告雖於本院審理
    中否認為其所有之物，惟與被告於94年9 月26日為警同時查
    獲之鄭鴻春既於警詢中供承：扣案3 支針筒為被告與伊所有
    之物，因為聽到廁所外面好像有人要進入，被告就把針筒丟
    進垃圾桶內等語（偵卷第17頁），足徵上開針筒3 支為被告
    與鄭鴻春所有供施用海洛因之工具，故應依刑法第38條第1
    項第2 款諭知沒收。
據上論斷，應依刑事訴訟法第273 條之1 、第299 條第1 項前段
，毒品危害防制條例第10條第1 項，刑法第11條前段、第56條、
第47條、第38條第1 項第2 款，判決如主文。
本案經檢察官徐文豪到庭執行職務。
中    華    民    國    95    年     3    月    30    日
                        臺灣桃園地方法院刑事第四庭
                                    法  官  蘇昭蓉
以上正本證明與原本無異。
如不服本判決，應於送達後10日內，向本院提出上訴狀。
                                    書記官  韓若玉
中    華    民    國    95    年    3     月    30    日
附錄本案論罪科刑法條全文：
毒品危害防制條例第10條
施用第1級毒品者，處 6 月以上 5 年以下有期徒刑。
施用第2級毒品者，處 3 年以下有期徒刑。


司法院資訊處製作；財團法人民間司法改革基金會備份。
